# 让渡资产使用权受让方如何进行相关的会计和涉税处理？

提问人：刘志耕 时间：2012-07-12 10:58:12
审计中遇到一问题： 从事建筑施工的A甲公司为B公司实施了一项建筑工程，B公司总共应支付A公司施工费1.8亿元，但由于B公司财务困难，仅支付给A公司0.8亿元，所欠 1 亿元经A、B两公司商定，B公司将完工的部分建筑物十年的使用权和收益权交给A公司，以A公司对这部分建筑物管理十年的收益抵偿 1 亿元施工费，十年后B公司收回对相关建筑物的使用权和收益权。第一年，A公司仅取得房屋出租收入 1000 万。请问在上述各项业务中，A公司应如何分别进行会计和税务处理。 请大家积极参与讨论，谢谢了！！

回答人：chenyiwei
回复 刘志耕 的帖子
如果没有明显迹象表明在这一安排中，A公司对B公司作出了让步（经营权的公允价值明显不到 1 亿元），则鉴于该交易发生于非关联方之间，且在自愿基础上达成，因此可以认为该交易是公允的，即在成交时点， 10 年经营权的公允价值就是 1 亿元。此时对A而言，相当于以应收帐款换入一项无形资产（但这不是非货币性资产交换，因为应收帐款是货币性资产）；对B而言，相当于获得了一笔递延收益（借：其他应付款，贷：递延收益），应在 10 年内逐年转为出租经营权收入。不赞同B一次性确认收入的做法，因为B在这 10 年内仍然负有保证A正常行使经营权的义务，而折旧就是对应的成本。